# 电商客户下单时是否确认预收款项

提问人：SS林木 时间：2020-02-10 16:58:37
陈版，各位好，请教下电商中客户下单时一般先付款，企业发货还需一段时间，是否需要确认预收款项，谢谢

回答人：chenyiwei
下单后，客户资金并未立即进入电商企业的银行帐户，成为其可自主支配的货币资金，因此尚不是电商企业可控制的经济资源，所以不能确认为电商企业的资产，相应地也就不确认预收账款。